臺灣屏東地方法院刑事判決　　　　　　　 94年度訴字第369號
公　訴　人　臺灣屏東地方法院檢察署檢察官
被　　　告　丁○○　男　25歲.
上列被告因搶奪等案件，經檢察官提起公訴（94年度偵字第1987
號），本院裁定改依簡式審判程序審理，判決如下：
    主  文
丁○○連續攜帶兇器竊盜，處有期徒刑壹年。扣案之Ｔ型扳手壹
支，沒收。又連續意圖為自己不法之所有，而搶奪他人之動產，
處有期徒刑壹年貳月。應執行有期徒刑貳年。扣案之Ｔ型扳手壹
支，沒收。
    事　實
一、丁○○意圖為自己不法之所有，本於竊盜及搶奪之概括犯意
    ，連續於(一)、民國94年4 月23日14時許，在屏東縣屏東市○○路太平洋百貨公司前，見張清雄所有之車牌號碼PJQ —95
    8 號重型機車停放於該處（該機車平日由張清雄之女乙○○
    使用），竟持其所有在客觀上足供兇器使用之Ｔ型扳手1 支
    ，竊取上開機車。丁○○於竊得上開機車後，即騎乘該機車
    在屏東市區尋找搶奪之目標，於同日14時20分許，因見黃敏
    珊與友人徒步行經屏東縣屏東市○○路與林森路口，竟趁黃
    敏珊不備之際，騎乘該機車自黃敏珊後方搶奪黃敏珊所有之
    皮包1 只（內有新臺幣【下同】22 00 元、行動電話1 支、
    健保卡1 張）。丁○○得手後，即將搶得之現金2200元花費
    用盡，皮包、行動電話、健保卡等物則隨意丟棄於屏東市○○○路旁之垃圾堆內，而丁○○為免遭循線查獲乃將張清雄
    所有之機車棄置於屏東市○○路萬年公園旁。(二)、於同日18
    時許，在屏東縣屏東市○○路中山公園旁，見甲○○所有之
    車牌號碼PHJ —122 號重型機車停放該處，竟持上開Ｔ型扳
    手1 支，竊取吳坤所有之重型機車，丁○○於竊得該機車後
    ，旋又在屏東市區尋找搶奪目標，於同日19時30分許，在屏
    東縣屏東市○○路三十九號前，見丙○○正自所駕駛之自用
    小客車下車，竟趁丙○○不備之際，騎乘上開竊得之甲○○
    所有之機車自後方搶奪丙○○所有之皮包（內有10000 元、
    玉山銀行信用卡、中國信託銀行信用卡、佳樂福信用卡、玉
    山銀行現金卡、中國信託銀行現金卡、土地銀行提款卡、郵
    局提款卡、行動電話1 支、丙○○及其夫陳福勝之國民身分
    證）。丁○○得手後，即將現金取出花用剩餘500 元，Ｔ型
    扳手1 支及玉山銀行信用卡、中國信託銀行信用卡、佳樂福
    信用卡、玉山銀行現金卡、中國信託銀行現金卡、土地銀行
    提款卡、郵局提款卡、行動電話1 支、丙○○及其夫陳福勝
    之國民身分證等物品則丟棄在屏東市○○○路旁之垃圾堆內
    ，並將甲○○所有之機車棄置於屏東市○○路仁愛醫院旁。
    嗣於94年4 月25日16時30分許，為警在屏東市○○路萬年公
    園旁尋獲車牌號碼PJQ —95 8號重型機車（業已返還張清雄
    ），嗣經於94年4 月25日17時40分許，循線在屏東市○○街
    36號查獲丁○○，經丁○○主動交出搶奪丙○○現金所剩餘
    之500 元（業已返還丙○○），並經警帶同警方至屏東市○○路仁愛醫院旁起獲車牌號碼PH J—122 號之重型機車（業
    已返還甲○○）。
二、案經屏東縣警察局屏東分局報臺灣屏東地方法院檢察署檢察
    官偵查起訴。
    理  由
一、上開事實，業據被告丁○○於本院審理時坦承不諱，核與被
    害人乙○○、黃敏珊、甲○○、丙○○等人之指訴情節大致
    相符，此外，復有車輛竊盜、車牌失竊資料個別查詢表－查
    詢車輛認可資料2 紙、贓物認領保管單3 紙、查獲照片7 幀
    在卷可證，足認被告自白與事實相符，應可採信。從而，本
    件事證明確，被告犯行堪予認定。
二、查刑法第321 條第1 項第3 款所謂之「兇器」，其種類並無
    限制，凡足以對人身造成危險者，均屬之。本件被告丁○○
    持以竊取被害人張清雄、甲○○機車之Ｔ型扳手1 支，質地
    至為堅硬，倘持之以行兇，均足以對人之身體、生命、安全
    造成威脅，自屬兇器無訛。核被告竊取被害人張清雄、甲○○機車之行為，均係犯刑法第321 條第1 項第3 款之攜帶兇
    器竊盜既遂罪。被告搶奪被害人黃敏珊、丙○○財物之行為
    ，均係犯刑法第325 條第1 項之搶奪既遂罪。其先後2 次攜
    帶兇器竊盜、2 次搶奪之犯行，各均時間緊接，分別觸犯構
    成要件相同之罪名，顯各均係基於概括犯意反覆為之，各應
    依刑法第56條連續犯之規定，分別論以攜帶兇器竊盜既遂一
    罪、搶奪既遂一罪，並各加重其刑。被告所犯上述2 罪，行
    為互異，罪名不同，應予分別論罪，合併處罰。至公訴人認
    被告所犯攜帶兇器竊盜與搶奪既遂罪之間，具有方法、目的
    之牽連關係，應從一重之搶奪罪處斷等語。惟按刑法上之牽
    連犯，係指行為者意念中祇欲犯某罪，而其實施犯罪之方法
    或其實施犯罪之結果，觸犯行為人目的行為以外之其他罪名
    而言。牽連犯的數行為間，有無方法或結果行為與目的行為
    之牽連關係存在，並應參酌行為時客觀的事實以為決定，亦
    即在客觀上認其方法或結果行為，與犯罪之目的行為，有不
    可分離之直接密切關係，始克成立，最高法院79年台上第54
    7 號判例可資參照。查本件被告雖於偵查中供稱：其竊取 2
    部機車係因騎第1 部機車搶完後，人家會記住車牌，所以要
    換車才竊取第2 部機車等語，固可認其主觀上有以竊得之機
    車作為搶奪之交通工具。然衡之竊取機車之竊盜行為，在客
    觀上尚難認與搶奪行為間具有必然不可分離之關係，是以，
    本件被告所為竊取機車之行為並非犯搶奪行為之方法或結果
    行為，自不屬於牽連犯，併此敘明。爰審酌被告素行非佳（
    見臺灣高等法院被告前案紀錄表）、犯罪之動機、目的、行
    竊及搶奪之次數、被害人所受之損害、攜帶兇器行竊嚴重危
    害安全，且騎乘竊得之機車下手搶奪行人，極易使他人跌倒
    受傷，對於大眾生命、身體、財產安全危害甚鉅，惟念其犯
    後坦承犯行，態度尚稱良好等一切情狀，分別量處如主文所
    示之刑，並定其應執行之刑。又未扣案之被告所有供竊取上
    開2 部機車所用之Ｔ型扳手1 支，係供被告犯罪所用之物，
    固據其丟棄於垃圾堆內，惟並無證據證明業已滅失，爰併依
    刑法第38條第1 項第2 款規定，宣告沒收之。
據上論斷，應依刑事訴訟法第273 條之1 第1 項、第299 條第1
項前段，刑法第56條、第321 條第1 項第3 款、第325 條第1項
、第51條第5 款、第38條第1 項第2 款，判決如主文。
中　　華　　民　　國　　94　　年　　5 　　月　　27　　日
                  刑事第二庭    法  官  蘇碧珠
以上正本證明與原本無異。
如不服本判決應於收受本判決送達後十日內向本院提出上訴書狀，
其未敘述上訴理由者，並得於提起上訴後十日內向本院補提理由
書狀（均須按他造當事人之人數附繕本）「切勿逕送上級法院」
                                書記官  賀燕花
中　　華　　民　　國　　94　　年　　5 　　月　　27　　日
中華民國刑法第321條：
犯竊盜罪而有左列情形之一者，處 6 月以上、 5 年以下有期徒
刑：
一  於夜間侵入住宅或有人居住之建築物、船艦或隱匿其內而犯
　　之者。
二  毀越門扇、牆垣或其他安全設備而犯之者。
三  攜帶兇器而犯之者。
四  結夥三人以上而犯之者。
五  乘火災、水災或其他災害之際而犯之者。
六  在車站或埠頭而犯之者。
前項之未遂犯罰之。
中華民國刑法第325條：
意圖為自己或第三人不法之所有，而搶奪他人之動產者，處 6 月
以上 5 年以下有期徒刑。
因而致人於死者，處無期徒刑或 7 年以上有期徒刑，致重傷者，
處 3 年以上 10 年以下有期徒刑。
第 1 項之未遂犯罰之。
